最高法院刑事判決                              八十六年度台上字第三五六七號
    上訴人  甲○○
右上訴人因重傷等罪案件，不服台灣高等法院高雄分院中華民國八十六年三月十八日
第二審判決（八十五年度上訴字第二一六九號，起訴案號：台灣高雄地方法院檢察署
八十五年度偵字第九五一三號），提起上訴，本院判決如左：
    主  文
上訴駁回。
    理  由
一重傷未遂部分：
按刑事訴訟法第三百七十七條規定，上訴於第三審法院，非以判決違背法令為理由，
不得為之。是提起第三審上訴，應以原判決違背法令為理由，係屬法定要件。如果上
訴理由狀並未依據卷內訴訟資料，具體指摘原判決不適用何種法則或如何適用不當，
或所指摘原判決違法情事，顯與法律規定得為第三審上訴理由之違法情形，不相適合
時，均應認其上訴為違背法律上之程式，予以駁回。本件上訴人甲○○上訴意旨略謂
：雙方發生爭吵時，上訴人因認告訴人李治寰不可理喻，即持木棍隨手一揮，不慎
擊中李治寰頭部，李治寰跑離現場後，上訴人即駕車離去；原判決於事實欄認定上訴
人係持「不詳鈍器」、「不明鈍器」，理由欄二－１內，又記載李治寰指訴上訴人
持「不明長刀」之言可信，有事實與理由顯然矛盾之違法；李治寰在偵查中及第一審
審理時，雖指上訴人係持「不明長刀」砍殺，但在原審審理時，已改稱未看清楚，只
見到一支黑黑長長的東西，足見李治寰原來指訴有誇大之渲染，上訴人持木棍隨手一
揮，誤中李治寰後腦部致造成三公分之傷，應僅屬普通傷害，原判決遽以重傷未遂論
處，有適用法則錯誤之違法云云。惟查原判決認定上訴人有其事實欄所載之重傷未遂
犯行，將第一審原論處上訴人共同殺人未遂罪刑部分之判決撤銷，改判論處上訴人共
同使人受重傷未遂罪刑，已詳述其所憑之證據及認定之理由。而原判決於事實欄認定
上訴人係持「不詳鈍器」、「不明鈍器」，於理由欄二－１內，原亦認為上訴人係持
鈍器，隨即記載李治寰指稱遭上訴人持「不明長刀」擊中後腦部等語，此部分理由之
述，固不無瑕疵，但於理由欄二－３及三內，則已明確說明難認上訴人係持尖銳長
刀砍殺，而係持不明鈍器朝李治寰後腦部揮砍，足見上開單純訴訟程序上之瑕疵，顯
然對判決本旨無任何影響，參之刑事訴訟法第三百八十條之規定，上訴人尚不得據為
上訴第三審之適法理由。又第三審法院應以第二審判決所確認之事實為判決基礎，刑
事訴訟法第三百九十四條第一項前段定有明文。本件原判決於事實欄既確認上訴人與
該不詳名字陳姓友人；共同基於使李治寰受重傷之犯意，共同實施重傷李治寰行為，
因李治寰及時逃離而不遂等情，理由欄更詳述上訴人有使李治寰受重傷之故意與行為
之理由，因而適用刑法第二百七十八條第三項、第一項之重傷未遂罪論處罪刑，自無
適用法則不當之可言。此部分上訴顯然違背法律上之程式，予以駁回。
二恐嚇危害安全部分：
按刑事訴訟法第三百七十六條所列各罪之案件，經第二審判決者，不得上訴於第三審
法院，此觀該法條之規定甚明。上訴人被訴恐嚇危害安全部分，原判決將第一審此部
分判決撤銷，仍論處上訴人以加害生命之事恐嚇他人，致生危害於安全罪刑。查該罪
名係屬刑事訴訟法第三百七十六條第一款之案件。依上開說明，既經第二審判決，自
不得上訴於第三審法院，上訴人竟一併提起上訴，顯為法所不許，亦應予以駁回。
據上論結，應依刑事訴訟法第三百九十五條前段，判決如主文。
中      華      民      國    八十六    年      六      月     十三     日
                              最高法院刑事第二庭
                                  審判長法官  施  文  仁
                                        法官  陳  炳  煌
                                        法官  張  淳  淙
                                        法官  洪  文  章
                                        法官  張  吉  賓
      右正本證明與原本無異
                                              書  記  官
中      華      民      國    八十六    年      六      月     二十     日
